# 子公司持有母公司股权怎么会计处理

提问人：zhangyating 时间：2018-06-22 15:30:22
非常感谢提供指引，还有 2 个问题 1 、有限责任公司可以有库存股这个科目吗？
2 、由于A公司持有B公司的股权为98%，非全资子公司，B公司持有A公司10%股权（假如取得成本 500 万），作可供出售金融资产，在合并时：
借：库存股 500 98% 借：少数股东权益 500 2% 贷：可供出售金融资产 500
是这样吗？

回答人：chenyiwei
相应地，抵销置子公司持有的母公司股份的成本，所冲减的是母公司的权益，因此该笔抵销分录不会影响子公司的少数股权计量。

回答人：chenyiwei
1 、可以有库存股。因为本案例是在合并报表层面出现库存股，因此不违反公司法规定有限责任公司不得回购自身股份形成库存股的规定。 2 、库存股金额为B持有A的10%股权的取得成本的100%，不乘以A对B的股权比例。

提问人：nmhsbyy 时间：2018-07-07 16:57:22
陈版，那抵销分录就是 借：库存股 500 万 贷：可供出售金额资产 500 万 对吗？

回答人：chenyiwei
可以，抵销金额为原取得成本。如果原先子公司对可供出售金融资产确认了公允价值变动的，要先冲回。

提问人：nmhsbyy 时间：2018-07-08 10:52:52
@chenyiwei 陈版，再请教：在本例中，因为B持有A公司10%的股权，同时B中还有2%的少数股东股权，则B公司的少数股东间接持有A公司0.2%的股权。在A的合并报表中，对于这0.2%的间接持股如何处理，是否需要对于A在合并中归属于母公司的所有者权益及归属于母公司的净利润按0.2%调整至少数股东权益与少数股东损益？

回答人：chenyiwei
不需要考虑，B对A的持股抵销，B的权益也相应会减少，不会按B的抵销前账面权益和损益分给少数股权的。